【裁判字號】    97,易,3317
【裁判日期】    970922
【裁判案由】    毀損等
【裁判全文】
臺灣臺中地方法院刑事判決              97年度易字第3317號
公  訴  人  臺灣臺中地方法院檢察署檢察官
被      告  丁○○
                    現另案於臺灣臺中監獄南投分監執行中
上列被告因恐嚇等案件，經檢察官提起公訴（97年度偵字第
10542號），本院判決如下：
    主    文
丁○○共同以加害身體、財產之事，恐嚇他人，致生危害於安全
，累犯，處有期徒刑肆月，如易科罰金，以新臺幣壹仟元折算壹
日。被訴毀損部分公訴不受理。
    犯罪事實
一、丁○○前於民國（下同）91、94、95年間因重利、恐嚇、重
    利等案件，經法院判處有期徒刑6月、6月、5月，應執行有
    期徒刑1年2月確定，於96年7月16日假釋縮刑期滿執行完畢
    （本件已構成累犯）。竟仍不知悔改，於97年1月13日15時
    10分許，夥同洪周顯（另案偵查）及不詳姓名之成年男子4
    名，由丁○○駕駛車牌號碼7477-SH號自用小客車，載其餘5
    人至臺中縣大里市○○路○段298巷5弄1號丙○○住處，欲向
    丙○○之子江進宗追討債務，因丙○○稱其子未在家等語，
    張世堯、洪周顯及不詳姓名之成年男子共6人即基於恐嚇危
    害安全之犯意聯絡，由丁○○、洪周顯共同向丙○○恫稱：
    若不把江進宗找出來或幫江進宗還錢的話，其等即會2、3天
    就來丙○○家亂，打丙○○及其家人，並砸毀東西等語，而
    以加害丙○○身體、財產之事，恐嚇丙○○，使丙○○心生
    畏懼致生危害於安全。嗣因丙○○兒子乙○○之女友甲○○
    於丁○○等人駕車離開上址時，撕下丁○○所駕車輛車牌上
    ，用以遮住車牌之沾水衛生紙，而記下車牌後，交予警方，
    警始查獲上情。
二、案經丙○○、乙○○、甲○○訴由臺中縣警察局霧峰分局報
    請臺灣臺中地方法院檢察署檢察官偵查起訴。
    理    由
壹、本案證據能力之說明
    按「被告以外之人於審判外之陳述，雖不符前4條（指刑事
    訴訟法第159條之1至第159條之4）之規定，而經當事人於審
    判程序同意作為證據，法院審酌該言詞陳述或書面陳述作成
    之情況，認為適當者，亦得為證據」，又「當事人、代理人
    或辯護人於法院調查證據時，知有第159條第1項不得為證據
    之情形，而未於言詞辯論終結前聲明異議，視為有前項之同
    意」，刑事訴訟法第159條之5第1項、第2項亦有明文。本件
    被告就檢察官提出之證據之證據能力，均未於言詞辯論終結
    前聲明異議，自視為同意，合先敘明。
貳、有罪部分
一、訊據被告丁○○固不否認於上揭時地有載洪周顯及其他4名
    成年男子，至告訴人丙○○前址住處找江進宗等情，惟矢口
    否認有恐嚇犯行，辯稱：我沒有恐嚇。也沒有聽到有人恐嚇
    云云。惟查，被告上揭時地恐嚇犯行，業據被告對上揭時地
    有載洪周顯及其他4名成年男子，至告訴人丙○○前址住處
    找江進宗等情於本院自承在卷，復據告訴人丙○○於警詢、
    偵訊指訴在卷，其於偵訊並具結證稱：他（指丁○○）是開
    車的，他還帶4、5個人，都是男生，都2、30歲人。‥‥阿
    文與丁○○說我兒子欠他們錢，我說我不認識他們，‥‥他
    們說如果我不把江進宗找出來，或幫他還錢的話，他們2、3
    天就會來我家打我們、砸毀東西，我心裡很害怕。‥‥（檢
    察官問：恐嚇的話丁○○也有講嗎？）有。他與阿文有講，
    他是說我若不交出江進宗，他2、3天就要來我家亂，砸東西
    等語（97年7月1日偵訊），指證歷歷，再參以被告所駕駛之
    小客車竟於前後車牌上黏貼沾水衛生紙，以遮住車牌，亦據
    證人甲○○於本院證述（本院卷第28頁）、證人乙○○於警
    詢證述在卷，被告於本院亦供稱：車牌是洪周顯上車之前用
    衛生紙遮住的等語（本院卷第26頁），該車係被告所有，倘
    非經被告同意，自無遮住車牌必要，且被告係汽車駕駛人，
    豈可能對洪周顯以沾水衛生紙遮住車牌之事均不知情？甚者
    ，與被告及洪周顯同行之3名不詳姓名之人其後並至小客車
    上取出棍棒等情，亦據證人乙○○於本院陳明在卷（本院卷
    第27頁反面），被告對此節亦不否認，足認被告亦知情自己
    所駕駛之小客車上有棍棒，則由被告與洪周顯等人刻意帶棍
    棒前往，復將車牌遮住以免遭人查覺小客車來源，更足佐證
    被告、洪周顯及同行不詳姓名之成年男子4人對前往討債之
    方法係有恐嚇等非法方法為之，均有犯意聯絡亦明。被告於
    偵訊辯稱：（檢察官問：你為何要恐嚇丙○○要交出江進宗
    ？）我沒有，這是洪周顯講的。‥‥洪周顯跟丙○○講若她
    不交出江進宗，就要去丙○○家亂，並且與丙○○大小聲，
    我只是在旁邊聽云云，於本院辯稱：我沒有恐嚇。也沒有聽
    到有人恐嚇云云，均非可採。事證明確，被告上揭恐嚇犯行
    堪予認定。
二、核被告丁○○所為，係犯刑法第305條之恐嚇危害安全罪。
    被告與洪周顯及其餘4名不詳姓名成年男子間，有犯意聯絡
    及行為分擔，均為共同正犯。又被告前於91、94、95年間因
    重利、恐嚇、重利等案件，經法院判處有期徒刑6月、6月、
    5月，應執行有期徒刑1年2月確定，於96年7月16日假釋縮刑
    期滿執行完畢等情，有臺灣臺中地方法院檢察署刑案資料查
    註紀錄表及臺灣高等法院被告前案紀錄表在卷可佐，其於5
    年以內故意再犯本件有期徒刑以上之罪，為累犯，應依刑法
    第47條第1項規定加重其刑。爰審酌被告已有重利、恐嚇等
    多項前科，素行不良，再其為協助洪周顯等人追討債務，而
    與洪周顯等人共犯本件恐嚇犯行，恐嚇對象係無辜之債務人
    家屬，再考其對被害人所致之危害，暨其犯後未知悔悟之態
    度等一切情狀，量處如主文所示之刑，並諭知易科罰金之折
    算標準。
、不受理部分
一、公訴意旨略以：被告丁○○、洪周顯等6人竟另起毀損之犯
    意，由洪周顯指示丁○○及其他4人，至丁○○所駕之車上
    取出棒棍等物品，動手痛砸丙○○前址住處為乙○○所有之
    大門旁窗戶玻璃、白鐵窗及停放在該址前方乙○○女友甲○○所有之車牌號碼P2A-785號重機車、丙○○所有之車牌號
    碼BZE-219號、IMS-557號重機車，致該玻璃碎裂1面、白鐵
    窗鐵條嚴重彎曲變形、凹陷斷裂、機車儀表板、燈罩及煞車
    燈破裂而損壞，足生損害於丙○○、乙○○、甲○○，其中
    丁○○曾用腳踢倒前揭機車，並拿棒棍砸該等機車。因認被
    告丁○○涉犯刑法第354條之毀損罪嫌云云。
二、按告訴乃論之罪，其告訴經撤回者，應諭知不受理之判決，
    為刑事訴訟法第303條第3款定有明文。本件被告丁○○經檢
    察官以刑法第354條之毀損罪提起公訴，依照同法第363條之
    規定係屬告訴乃論之罪，茲經告訴人丙○○、乙○○、甲○○於第一審辯論終結前當庭、具狀撤回告訴，有筆錄、上載
    撤回告訴之旨之書狀在卷可佐，爰諭知不受理之判決。
據上論斷，應依刑事訴訟法第299條第1項前段，第303條第3款，
刑法第28條、第305條、第47條第1項、第41條第1項前段，刑法
施行法第1條之1，判決如主文。
中    華    民    國    97    年    9     月    22    日
                  刑事第十庭    法  官  黃家慧
上正本證明與原本無異。
如不服本判決，應於收受送達後10日內向本院提出上訴書狀（應
敘述具體理由並附繕本）。
上訴書狀如未敘述理由，應於上訴期間屆滿後20日內補提理由書
於本院。
                                書記官  陳靖騰
中    華    民    國    97    年    9     月    22    日
所犯法條;
中華民國刑法第305條
（恐嚇危害安全罪）
以加害生命、身體、自由、名譽、財產之事，恐嚇他人致生危害
於安全者，處 2 年以下有期徒刑、拘役或 3 百元以下罰金。


司法院資訊處製作；財團法人民間司法改革基金會備份。
